臺灣板橋地方法院刑事判決　　　　　　 100年度易字第2374號
公　訴　人　臺灣板橋地方法院檢察署檢察官
被　　　告　李宗紘
上列被告因竊盜案件，經檢察官提起公訴（100年度偵字第11332
號），本院於準備程序進行中，被告就被訴之事實為有罪之陳述
，經告知其簡式審判程序之旨，並聽取當事人之意見後，裁定進
行簡式審判程序審理，判決如下：
    主  文
李宗紘犯踰越牆垣竊盜罪，處有期徒刑陸月，如易科罰金，以新
台幣壹仟元折算壹日，緩刑貳年。
    事  實
一、李宗紘於民國100 年3 月16日下午15時25分許，穿著黑色外
    套行經址設新北市○○區○○路255 巷83號張朝益所營泓良
    工程行後方之防火巷時，見該工程行後方圍牆內所置放之鋁
    合金鋼圈1 個無人看管，竟基於意圖為自己不法所有之竊盜
    犯意，立於該工程行後方圍牆外，而以徒手伸入該工程行後
    方圍牆即踰越牆垣之方式，將該工程行員工游義賢所有置於
    圍牆內之前開鋁合金鋼圈1 個竊取後離去；嗣經游義賢發現
    上述鋁合金鋼圈遭竊，乃調閱現場監視器畫面並提供與警方
    處理，員警因而已悉竊嫌之衣著、身形，嗣李宗紘於同年月
    23日（起訴書誤載為同日）16時30分許，穿著上揭行竊時之
    黑色外套行經新北市○○區○○街與福樂街口時，為警發現
    其衣著、身形與竊嫌相同而已悉李宗紘涉有前揭犯嫌，乃詢
    問李宗紘，李宗紘亦坦認上情，因之循線查獲上情。
二、案經新北市政府警察局新莊分局移送臺灣板橋地方法院檢察
    署檢察官偵查後起訴。
    理  由
一、認定犯罪事實所憑之證據及理由：
    訊據被告對前開犯罪事實，於警詢、偵查及本院審理中均坦
    認在卷，併經證人游義賢、張朝益、康慶安於偵查中證述綦
    詳，且有案發現場之監視錄影翻拍照片數幀在卷可稽，足徵
    被告前開自白應與事實相符，可以採信；從而，本件事證明
    確，被告竊盜犯行洵堪認定。
二、應適用之法律、科刑審酌事由：
(一)、按刑法第321 條第1 項第2 款所謂之毀越門扇牆垣，係指毀
    損或超越及踰越門扇牆垣而言（最高法院22年上字第454 號
    判例意旨參照）；又人身雖在牆垣外，但以手伸入牆垣內行
    竊，牆垣顯已失其防閑作用，仍應成立踰越牆垣竊盜罪，但
    其身體既未侵入住宅，自僅合於刑法第321 條第1 項第2 款
    所定之加重情形，而非夜間侵入住宅竊盜（最高法院33年台
    上字第1504號、41年台非字第38號判例意旨、臺灣高等法院
    暨所屬法院63年度法律座談會刑事類第35號研討結果可資參
    照）；是核被告立於泓良工程行後方圍牆外，以徒手伸入該
    工程行後方圍牆即踰越牆垣之方式，將該工程行員工游義賢
    所有置於圍牆內之前開鋁合金鋼圈1 個竊取後離去之行為，
    係犯刑法第321 條第1 項第2 款之踰越牆垣竊盜罪（按刑法
    第321 條第1 項之加重竊盜罪係於100 年1 月26日修正公布
    ，於同年月28日生效施行，其法定刑雖由「六月以上、五年
    以下有期徒刑」，修正為「六月以上、五年以下有期徒刑，
    併科新臺幣十萬元以下罰金」，惟被告為本件犯行之行為時
    點，係於100 年3 月16日，已係該條項修正生效施行之後，
    應逕依修正後之刑法第321 條第1 項規定論罪科刑，併此敘
    明）。
(二)、爰審酌被告不思循正途獲取財物，反而率為竊盜犯行，甚屬
    不該，然念其犯後坦承犯行，態度良好，兼衡其素行、犯罪
    動機、目的、手段等一切情狀，就其本件犯行，量處如主文
    所示之刑，併諭知如易科罰金之折算標準，以示儆懲；末按
    被告前於92年間，固因竊盜案，經本院以92年度簡字第1201
    號判決判處有期徒刑4 月，緩刑3 年，併於92年8 月26日確
    定（95年8 月26日緩刑期滿），而其此緩刑之宣告其後未經
    撤銷等情，有本院卷附之臺灣高等法院被告前案紀錄表等附
    卷可按，則被告前開竊盜案件所宣告之刑既經緩刑期滿，而
    緩刑之宣告未經撤銷者，依刑法第76條規定，其前開所犯竊
    盜案件所宣告之刑即失其效力，自應認被告前未曾受有期徒
    刑以上刑之宣告，併斟酌被告犯後坦承犯行，甚有悔意，業
    已賠償被害人游義賢新台幣2 千元而與之達成調解，此有新
    北市新莊區調解委員會調解書在卷可參，即被告亦已盡力獲
    取被害人諒解，本院綜合前情認被告經此偵、審教訓，當知
    所警惕而無再犯之虞，因認前開對被告所宣告之刑以暫不執
    行為適當，爰併予宣告緩刑2 年，用啟自新。
據上論斷，應依刑事訴訟法第273 條之1 第1 項、第299 條第1
項前段，刑法第321 條第1 項第2 款、第41條第1 項前段、第74
條第1 項第1 款，判決如主文。
本案經檢察官高智美到庭執行職務。
中    華    民    國   100    年    8     月    19    日
                  刑事第二十庭  法  官  陳明偉
以上正本證明與原本無異。
如不服本判決應於送達後10日內向本院提出上訴狀。
                                書記官  尤怡文
中    華    民    國   100    年    8     月    19    日
附錄本案所犯法條全文
中華民國刑法第321條
 (加重竊盜罪)
犯竊盜罪而有下列情形之一者，處6 月以上、5 年以下有期徒刑
，得併科新臺幣100000元以下罰金：
一、侵入住宅或有人居住之建築物、船艦或隱匿其內而犯之者。
二、毀越門扇、牆垣或其他安全設備而犯之者。
三、攜帶兇器而犯之者。
四、結夥三人以上而犯之者。
五、乘火災、水災或其他災害之際而犯之者。
六、在車站、埠頭、航空站或其他供水、陸、空公眾運輸之舟、
    車、航空機內而犯之者。
前項之未遂犯罰之。